【裁判字號】    91,交聲,262
【裁判日期】    920213
【裁判案由】    違反道路交通管理處罰條例聲明異議
【裁判全文】
臺灣基隆地方法院交通事件裁定                    九十一年度交聲字第二六二號
    移 送機 關  交通部公路總局台北區監理所基隆監理站
    被      告  甲○○  男  三.
右列受處分人因違反道路交通管理處罰條例案件，對於交通部公路局台北區監理所基
隆監理站九十一年十一月十三日所為之處分（原處分：基監字第裁四二─ＺＡ000
0000號），聲明異議，本院裁定如左：
     主  文
異議駁回。
     理  由
一、按「受處分人，不服第八條主管機關所為之處罰，得於接到裁決書之翌日起二十
    日內，向管轄地方法院聲明異議」、「聲明異議，應以司法狀紙，敘述異議之理
    由，提出於原處分機關為之。原處分機關應於接受異議書狀後五日內，將該案卷
    宗及有關證物，送交該管地方法院或其分院交通法庭」，道路交通安全處罰條例
    第八十七條第一項、道路交通案件處理辦法第十三條分別定有明文。經查本件交
    通部公路局臺北區監理所基隆監理站（下稱「原處分機關」）基監字第裁四二─
    ＺＡ0000000號違反道路交通管理事件裁決書（下稱「裁決書」）裁決日
    期為九十一年十一月十三日，有前揭裁決書乙件附卷可稽，聲明異議人於同年十
    一月十九日具狀向原處分機關聲明異議，有聲明異議人之聲明異議狀一紙及聲明
    異議狀原處分機關收文章一枚附卷可稽，揆諸上開說明，應認符合法定程式及未
    逾異議期間，合先敘明。
二、次按汽車行駛於高速公路或設站管制之道路，而不遵管制之規定者，處新臺幣（
    下同）三千元以上六千元以下罰鍰；又汽車駕駛人，有第三十三條、第三十八條
    第一項、第四十條第一項、第四十五條、第四十七條第一款至第四款、第四十八
    條、第四十九條或第六十條第一項、第二項第一款至第三款情形之一者，各記違
    規點數一點，道路交通管理處罰條例第三十三條第一項、第六十三條第一項定有
    明文。另按「交通法庭認為聲明異議無理由者，應以裁定駁回」，道路交通案件
    處理辦法第十九條定有明文。
三、原處分意旨略以：受處分人甲○○於民國（下同）九十一年七月二十五日十二時
    四十六分許，駕駛車牌號碼ＢＧ─八三四八號自用小客車，在國道一號五汐高架
    北向十六公里處，超速違規，經內政部警政署國道公路警察局第一警察隊警員舉
    發，依道路交通管理處罰條例第三十三條第一項、第六十三條第一項之規定裁決
    罰鍰新台幣三千元，並違規記點數一點。
四、異議意旨略以：異議人即受處分人甲○○於九十一年七月二十五日十二時四十六
    分許，在國道一號五汐高架北向十六公里處，所駕駛車牌號碼ＢＧ─八三四八號
    自用小客車，其傳動軸故障，如高速行駛，除有雜音外，並會偏向，十分危險，
    所以異議人駕駛該車，時速不會超過九十公里，雖警員以雷達測速器測得異議人
    時速一百十七公里，然該測速儀器並非絕對準確，可能因人為控制調高數據造假
    ，是原處分機關以異議人違規超速，裁決罰鍰新台幣三千元，並違規記點數一點
    ，實無理由，為此聲明異議等語。
五、經查：異議人甲○○固坦承於九十一年七月二十五日十二時四十六分許，駕駛車
    牌號碼ＢＧ─八三四八號自用小客車，在國道一號五汐高架北向十六公里處行駛
    之事實，惟辯稱：所駕車輛老舊，傳動軸有問題，如高速行駛，除有雜音外，會
    偏向有危險，故不可能行駛超過九十公里云云，並提出傳動軸估價單為證，然查
    ，異議人所提之傳動軸估價單日期為九十一年八月二十三日，距違規舉發日七月
    二十五日，約一個月，不能證明舉發當日，該車之傳動軸確有故障，又縱使如異
    議人所稱該車傳動軸有問題，如高速行駛，除有雜音外，會偏向有危險，但亦不
    能證明該車無法高速行駛，另異議人又辯稱：警方之雷達測速器不一定準確云云
    ，然查內政部警政署國道公路警察局第一警察隊於九十一年一月三十一日函稱：
    「有關ＢＧ─八三四八號自小客車於九十一年七月二十五日十二時四十六分許，
    在國道彳公路五汐高架北向十六公里處超速違規案，查本案係本隊執勤隊員以雷
    達自動照相器拍照存證逕行舉發，而本隊所使用之雷達測速器皆經中央標準局檢
    驗合格，本隊舉發核無不當。」，此有該隊公警國一交訴字第０九一００一五０
    八０號函及舉發照片在卷足憑，可見異議人於舉發當日確有超速違規行駛，甚為
    明顯。綜上所述，異議人在高速公路上超速行駛，處分道路交通管理處罰條例第
    三十三條第一項、第六十三條第一項之規定分別裁決罰鍰新台幣三千元，並違規
    記點數一點。並無不當，其異議為無理由，應予駁回。
六、據上論斷，應依道路交通案件處理辦法第十九條，裁定如主文。
中      華      民      國      九十二    年      二    月    十三    日
    臺灣基隆地方法院交通法庭
                                    法  官    齊      潔
右正本證明與原本無異。
如不服本裁定，應於裁定送達後五日內向本院提出抗告狀( 應附繕本 )，抗告於臺灣
高等法院。
                                    書記官    郭  廷  耀
中      華      民      國      九十二    年      二    月    十三    日


司法院資訊處製作；財團法人民間司法改革基金會備份。
